【裁判字號】    98,易,758
【裁判日期】    981013
【裁判案由】    毒品危害防制條例
【裁判全文】
臺灣苗栗地方法院刑事判決               98年度易字第758號
公  訴  人  臺灣苗栗地方法院檢察署檢察官
被      告  甲○○
                    （現在臺灣臺中監獄苗栗分監執行中）
上列被告因毒品危害防制條例案件，經檢察官提起公訴（98年度
毒偵字第913號），本院依簡式審判程序判決如下：
    主  文
甲○○施用第二級毒品，處有期徒刑伍月，如易科罰金，以新台
幣壹仟元折算壹日。扣案之甲基安非他命壹包（含袋重零點貳玖
公克）沒收銷燬之、玻璃頭吸食器壹組沒收。
    犯罪事實及理由
一、犯罪事實：
（一）甲○○曾因施用毒品案件，經送觀察、勒戒後，認無繼續
      施用毒品之傾向，由台灣苗栗地方法院檢察署檢察官於民
      國90年11月9 日以90年度毒偵緝字第248 號、90年度毒偵
      緝字第249 號、90年度毒偵字第1636號為不起訴處分確定
      。詎上開觀察、勒戒未收其實效，甲○○於上開觀察、勒
      戒執行完畢後5 年內，復因施用毒品案件，經送觀察、勒
      戒後，認無繼續施用毒品傾向，由台灣苗栗地方法院檢察
      署檢察官於92年4 月18日以92年度毒偵字第79號為不起訴
      處分確定。
（二）詎甲○○仍未戒除毒癮，復基於施用第2 級毒品甲基安非
      他命之犯意，於98年7 月23日下午5 時許，在其苗栗縣三
      灣鄉○○村○○鄰○○路23號住處，以將甲基安非他命置於
      玻璃頭內，用火燒烤後使成煙霧，再以鼻子吸食之方式，
      施用第2 級毒品甲基安非他命1 次。嗣苗栗縣警察局頭份
      分局頭份派出所員警，持檢察官核發之拘票，於98年7 月
      23日下午7 時35分許，在甲○○上開住處，拘提另犯毒品
      案件之甲○○時，在廚房旁小桌子上，扣得其所有供施用
      甲基安非他命用之吸食器1 組（內含玻璃頭及吸管）。甲
      ○○被警方帶回派出所時，在家門口將黑色皮夾1 個，交
      給其女郭雅惠保管，而郭雅惠旋在該皮夾內，發現甲○○
      所有用衛生紙包覆之甲基安非他命1 包（含袋重0.29公克
      ），遂將該包甲基安非他命拿到派出所交給警方扣案。至
      甲○○除向警方坦承上情外，並同意警方對其採尿送驗結
      果，其尿液確呈有甲基安非他命陽性反應。
（三）案經苗栗縣警察局頭份分局報請台灣苗栗地方法院檢察署
      檢察官偵查起訴。
二、證據名稱：
（一）被告甲○○於警詢時及偵、審中之自白。
（二）證人郭雅惠於警詢時之證述。
（三）苗栗縣警察局頭份分局查獲甲○○涉嫌毒品危害防制條例
      毒品初步鑑驗報告單1紙。
（四）濫用藥物尿液檢驗監管紀錄表3聯。
（五）毒品照片9張。
（六）中山醫學大學附設醫院檢驗科藥物檢測中心98年8 月6 日
      尿液檢驗報告及苗栗縣警察局頭份分局毒品犯罪嫌疑人尿
      液採驗作業管制紀錄各1紙。
（七）扣案之甲基安非他命1 包（含袋重0.29公克）、玻璃頭吸
      食器壹組。
（八）臺灣高等法院被告前案紀錄表、臺灣苗栗地方法院檢察署
      刑案資料查註紀錄表。
三、應適用之法條：
（一）刑事訴訟法第273 條之1 第1 項、第299 條第1 項前段、
      第310 條之2 、第454 條第1 項。
（二）毒品危害防制條例第10條第2項、第18條第1項前段。
（三）刑法第11條前段、第41條第1項、第38條第1項第2款。
四、附記事項：
    按依修正後之毒品危害防制條例規定，僅限於「初犯」及「
    5 年後再犯」二種情形，始應先經觀察、勒戒或強制戒治程
    序，倘被告於5 年內已再犯，縱其第3 次（或第3 次以上）
    再度施用毒品之時間，在初犯經觀察、勒戒或強制戒治執行
    完畢釋放5 年以後，已不合於「5 年後再犯」之規定，依最
    高法院95年度台非字第59號、第65號判決意旨，及最高法院
    95年度第7 次刑事庭會議決議，無再送觀察、勒戒之必要，
    檢察官應逕予起訴。查本件被告雖係觀察、勒戒執行完畢滿
    5 年後再犯，惟被告於第1 次觀察、勒戒期滿執行完畢後5
    年內，仍有施用毒品之犯行，再度經送觀察、勒戒，檢察官
    對本案逕予起訴，程序自屬合法，附此敘明。
五、本判決係依刑事訴訟法第310 條之2 、第454 條第1 項製作
    ，依法僅記載當事人欄、主文、犯罪事實、證據名稱以及應
    適用之法條，其中犯罪事實部分，依同法第308 條之修正立
    法理由，亦僅記載犯罪構成要件事實，關於刑罰加重事由（
    含累犯在內）免予記載（法院辦理刑事訴訟案件應行注意事
    項第144 點參照），但仍於主文予以表明，並於應適用之法
    條欄予以引用。如不服本判決，應於判決送達之日起10日內
    ，向本院提起上訴。
本案經檢察官林俊杰到庭執行職務。
中    華    民    國    98    年    10    月    13    日
                  刑事第三庭    法  官  柳章峰
以上正本證明與原本無異。
如不服本判決應於收受判決後10日內向本院提出上訴書狀，並應
應敘述具體理由。其未敘述上訴理由者，應於上訴期間屆滿後20
日內向本院補提理由書( 均須按他造當事人之人數附繕本) 「切
勿逕送上級法院」。告訴人或被害人如對本判決不服者，應具備
理由請求檢察官上訴，其上訴期間之計算係以檢察官收受判決正
本之日期為準。
                                書記官  陳采瑜
中    華    民    國    98    年    10    月    13    日
附記論罪之法條全文：
毒品危害防制條例第10條
施用第一級毒品者，處6 月以上5 年以下有期徒刑。
施用第二級毒品者，處3 年以下有期徒刑。


司法院資訊處製作；財團法人民間司法改革基金會備份。
